【裁判字號】    88,易,3773
【裁判日期】    890322
【裁判案由】    竊盜
【裁判全文】
臺灣臺中地方法院刑事判決                        八十八年度易字第三七七三號
    公  訴  人  台灣台中地方法院檢察署檢察官
    被      告  乙○○
右列被告因竊盜案件，經檢察官提起公訴（八十八年度偵字第二二五二二號），本院
判決如左：
    主  文
乙○○竊盜，處有期徒刑肆月。
    事  實
一、乙○○曾於民國（下同）八十六年間因竊盜案，經判處拘役五十天，猶不知悔改
    ，復意圖為自己不法之所有，於八十八年十一月七日十七時，在台中縣神岡鄉○
    ○路八００巷內竊取甲○○所有ＫＣＲ─六六二號機車供己騎用。嗣於八十八年
    十一月八日凌晨四時四十分許，乙○○騎乘前揭機車，行經台中縣豐原市○○路
    與信義街口時為警查獲。
二、案經台中縣警察局豐原分局報請台灣台中地方法院檢察署檢察官偵查起訴。
    理  由
一、訊據被告矢口否認有何竊盜犯行，並辯稱前開機車係於八十八年十一月七日凌晨
    三時許，在豐原市某土地公廟前，向不詳姓名之友人借得云云。惟查上開機車係
    於八十八年十一月七日十七時許於台中縣神岡鄉○○路八００巷內失竊等情，業
    據告訴人甲○○於警訊中供述明確，顯見被告辯稱其於八十八年十一月七日凌晨
    三時許向不詳姓名友人借入上開機車云云，顯與事實不符。況且被告始終無法供
    明出借機車之友人之姓名、住址以供本院查核，所辯顯係卸責之詞，不足採信。
    被告遭警查獲之時間與上開機車失竊之時間，相隔未滿一日，顯見上開機車應係
    被告竊取所得。事實明確，被告犯行洵堪認定。
二、核被告所為，係犯刑法第三百二十條第一項之罪。爰審酌被告前有竊盜犯行，猶
    不知悔改，更涉竊盜犯行，雖其所得財物不高，所生危害尚屬輕微，然犯罪後飾
    詞否認，顯無悔意，不宜輕縱等情，量處如主文所示之刑。
三、併辦意旨另以被告另於八十九年二月三日二十二時許，在台中縣神岡鄉○○路大
    明宮前竊取劉孟昌所有之ＴＳＮ─六八八號機車，因認此與起訴部分具有連續犯
    之裁判上一罪之關係等語。然查併辦意旨所指竊盜犯行之時間，距離起訴部分之
    竊盜犯行相隔將近三月，實難認其犯罪時間緊接。又其犯罪模式固然近似，然此
    無非係因被告竊取本案失竊之機車，嗣後為警查獲始再另行起意竊盜前開ＴＳＮ
    ─六八八號機車，應非自始即有竊取機車之概括犯意。從而，併辦意旨既非裁判
    上一罪之連續犯關係，本院自難併予審酌，併此敘明。
據上論斷，應依刑事訴訟法第二百九十九條第一項前段、刑法第三百二十條第一項，
罰金罰鍰提高標準條例第一條前段，判決如主文。
中      華      民      國    八十九    年      三      月    二十二    日
                                          臺灣臺中地方法院刑事第一庭
                  法  官  張  升  星
右正本證明與原本無異。
如不服本判決，應於判決送達後十日內，向本院提出上訴狀，上訴於台灣高等法院台
中分院（須附繕本）。
                                                  書記官
中      華      民      國    八十九    年      三      月    二十二    日
附錄法條：
刑法第三百二十條第一項：意圖為自己或第三人不法之所有，而竊取他人之動產者，
為竊盜罪，處五年以下有期徒刑、拘役或五百元以下罰金。


司法院資訊處製作；財團法人民間司法改革基金會備份。
